【裁判字號】    89,易,361
【裁判日期】    890815
【裁判案由】    傷害等
【裁判全文】
臺灣臺南地方法院刑事判決                          八十九年度易字第三六一號
    公  訴  人  臺灣台南地方法院檢察署檢察官
    被      告  甲○○
右列被告因傷害等案件，經檢察官提起公訴（八十八年度偵字第一五二八五號），本
院判決如左：
    主  文
甲○○被訴傷害部分不受理。被訴恐嚇部分無罪。
    理  由
一、公訴意旨略以：被告甲○○因不滿告訴人乙○○未借其經營攤販所使用之物，竟
    基於傷害之犯意，於民國八十八年十月二十五日零時三十分許，在台南縣新化鎮
    ○○路與忠孝路口轉角即告訴人擺設香腸攤處，以手持之木棍毆打告訴人身體，
    致告訴人受有左指撕裂傷、左側第二掌掌骨折、臉部背部多處撕裂傷等傷害；復
    另基於恐嚇之犯意，於同一時地，以言詞恐嚇告訴人稱：不要再住新化鎮，否則
    要打死告訴人等語，致使告訴人心生畏怖。因認被告涉犯刑法第二百七十七條第
    一項之傷害罪及第三百零五條之恐嚇罪嫌。
二、按告訴乃論之罪，告訴人於第一審辯論終結前，得撤回其告訴。又告訴乃論之罪
    經撤回者，應諭知不受理之判決，刑事訴訟法第二百三十八條第一項、第三百零
    三條第三款分別定有明文。又按犯罪事實應依證據認定之，無證據不得推定其犯
    罪事實；又不能證明被告犯罪者，即應諭知無罪之判決，刑事訴訟法第一百五十
    四條、第三百零一條第一項分別定有明文。次按告訴人之告訴，係以使被告受刑
    事訴追為目的，是其陳述是否與事實相符，仍應調查其他證據以資審認，最高法
    院五十二年度台上字第一三００號著有判例。再按刑法第三百零五條之恐嚇罪，
    需以加害生命、身體、自由、名譽、財產等事，通知他人，使其發生畏怖心理。
    所表示者需在客觀上一般人認為足以構成威脅，以致被恐嚇者之生活狀態陷於危
    險不安之境，乃屬相當。
三、傷害罪部分：本件告訴人乙○○告訴被告甲○○傷害部分案件，公訴人認係觸犯
    刑法第二百七十七條第一項之傷害罪，依同法第二百八十七條之規定，係告訴乃
    論之罪。茲經告訴人當庭撤回告訴，此有八十九年八月一日審理筆錄在卷可稽，
    揆之首開說明，此部份自應諭知不受理之判決
四、恐嚇罪部分：本件公訴人認被告甲○○涉有恐嚇罪嫌，無非以右揭事實，業據告
    訴人乙○○於警偵訊中指訴綦詳，核與目擊證人楊有福於警偵訊中證述情節相符
    ，再者，證人楊有福當天係在場吃香腸，無意中遇見此突發事件；又與被告無仇
    隙，其所為證言之證據力（價值）應甚高等資為主要依據。然訊據被告堅決否認
    有何右揭恐嚇犯行，辯稱：伊當天僅叫告訴人不要住在新化，並未說要打死告訴
    人，且證人為告訴人之朋友，與伊之前亦曾發生過口角，故其證述並不實在等語
    。
五、經查：證人楊有福於警訊時證稱：「（被告）後在離開前對乙○○說你不要在新
    化賣，就離開現場。」（詳見警卷），於偵訊中亦證述：「（問：當天的情形？
    ）當時我有聽到被告叫告訴人不要住新化。」（見偵訊卷第八頁背面），而告訴
    人於本院審理中復自承：「（問：被告究竟有無說要打死你？）他是說叫我不要
    住新化。有無說要打死我我也忘記了。」（見本院八十九年八月一日審理筆錄）
    ，故被告當天是否確有說出「否則要打死告訴人」等語，除告訴人單方之指述外
    ，並無其他積極證據足以證明，揆之首揭判例要旨，告訴人之陳述是否與事實相
    符，已非無疑。再查：被告縱有叫告訴人「不要住新化」或「不要在新化賣」，
    倘確未曾說「否則要打死告訴人」等語，在客觀上是否一般人均會認為足以構成
    威脅，而堪認為是以加害生命、身體、自由、名譽、財產等事，通知他人，以致
    被恐嚇者之生活狀態陷於危險不安之境，亦非全無疑義。則被告上開辯解，尚非
    全屬無據或顯違常情，應堪以採信。自不得僅憑告訴人之單方指述、及證人證述
    被告有叫告訴人不要住新化等語，即遽行認定被告確有恐嚇部分之犯行。
六、據上所陳，本件依調查所得證據尚不足以證明被告確有恐嚇部分之犯行，此外復
    查無其他積極證據足資證明被告有公訴人所指之右述犯行，揆諸首開說明，此部
    分之犯罪尚屬不能證明，應為無罪之諭知。
據上論斷，應依刑事訴訟法第三百零三條第三款、第三百零一條第一項，判決如主文
。
本件經檢察官曾昭愷到庭執行職務。
中    華    民    國    八十九      年       八      月       十五      日
                              臺灣臺南地方法院刑事第一庭
                                  法  官  林臻嫺
右正本證明與原本無異
如不服本判決應於送達後十日內向本院提出上訴狀
                                  書記官  黃若萍
中    華    民    國      八十九     年       八      月     十五       日


司法院資訊處製作；財團法人民間司法改革基金會備份。
